ACORDAO-COMPLETO-2377974

ACÓRDÃO DE RELAÇÃO

ACÓRDÃO DE RELAÇÃO 2393/2019 ATA 39/2019 - PLENÁRIO

Acórdão 2393/2019-TCU-Plenário
	Considerando tratar-se de Representação formulada pela Shell Life Material Hospitalar Ltda. – EPP, participante do certame, contra o Pregão Eletrônico 04/2018 para a contratação de empresa especializada em locação de equipamentos para CTI Geral, Anestesiologia, Unidade Cardio Intensiva, Pediatria/CETIP, Neonatologia e Transporte Intrahospitalar de Paciente Crítico do Hospital dos Servidores do Estado do Rio de Janeiro, pelo critério de menor preço global, no valor de R$ 8.205.264,00;
	Considerando que, promovida a oitiva prévia quanto às alegações do representante e demais questões levantadas pela unidade técnica, conforme determinado pelo relator no Despacho à Peça 2, foram apresentadas as respostas de Peças 28 e 29, analisadas à Peça 33;
	Considerando que, ao analisar as respostas apresentadas, a unidade técnica constatou a existência de irregularidades que não foram afastadas, em relação à desclassificação da proposta da empresa Shell Life, com relação aos itens 2 a 6 do Pregão Eletrônico 4/2018, fato que propõe seja cientificado ao Hospital Federal dos Servidores do Estado;
Considerando que a unidade técnica, em razão dos fundamentos que apresenta, propõe indeferir o pedido de medida cautelar, uma vez caracterizado o perigo da demora reverso, pois o contrato encontra-se em execução e é essencial ao bom desempenho das atividades do hospital;
Considerando também que a contratação vigente não implica prejuízo ao Erário tendo em vista que após a negociação de preços houve redução de 5%, assim a oferta da licitante contratada ficou abaixo da oferta da representante (R$ 683.772,00 versus R$ 719.227,99 – Peça 28, p. 52) ;
Considerando que os elementos constantes dos autos permitem, desde já, a avaliação quanto ao mérito da presente Representação;
Os ministros do Tribunal de Contas da União, reunidos em Sessão de Plenário, ACORDAM, por unanimidade, com fundamento nos art. 113, § 1º, da Lei 8.666/199317, inciso IV, arts. 143, inciso V, alínea a, 235 e 237, VII do Regimento Interno/TCU, e no art. 103, § 1º, da Resolução/TCU 259/2014, em conhecer da Representação adiante indicada, para, no mérito, considerá-la parcialmente procedente; bem como determinar o seu arquivamento, sem prejuízo de fazer as determinações e cientificação sugeridas, de acordo com os pareceres emitidos nos autos.
1. Processo TC-Processo 013.706/2019-5 (REPRESENTAÇÃO) 
	1.1. Órgão/Entidade: Hospital Federal dos Servidores do Estado
	1.2. Relator: Ministro Aroldo Cedraz
	1.3. Representante do Ministério Público: não atuou
	1.4. Unidade Técnica: Secretaria de Controle Externo de Aquisições Logísticas (Selog) 
	1.5. Representação legal: Jeane Marins dos Santos e outros, representando Shell Life Material Hospitalar Ltda. 
	1.6. Determinações/Recomendações/Orientações: 
1.6.1. dar ciência ao Hospital Federal dos Servidores do Estado do Rio de Janeiro, com fundamento no art. 7º da Resolução – TCU 265/2014, sobre as seguintes impropriedades/falhas, identificadas no Pregão Eletrônico 4/2018, para que sejam adotadas medidas internas com vistas à prevenção de ocorrência de outras semelhantes:
1.6.1.1. inabilitação da empresa Shell Life Material Hospitalar Ltda. - Epp sem a adequada motivação e com base em critérios não previstos no instrumento convocatório, em afronta aos artigos 3º; 43, inciso V; 44, caput e § 1º; e 45, todos da Lei 8.666/93, c/c o art. 4º, inciso X, da Lei 10.520/2002;
1.6.2. informar ao Hospital Federal dos Servidores do Estado do Rio de Janeiro e ao representante que o conteúdo da presente deliberação poderá ser consultado no endereço .

AROLDO CEDRAZ

Não atuou

REPRESENTAÇÃO (REPR)